【裁判字號】    94,易,765
【裁判日期】    950203
【裁判案由】    竊盜
【裁判全文】
臺灣苗栗地方法院刑事判決               94年度易字第765號
公  訴  人  臺灣苗栗地方法院檢察署檢察官
被      告  乙○○
上列被告因竊盜案件，經檢察官聲請簡易判決處刑（94年度偵字
第2865號）及移送併辦（94年度偵字第3261號、第3853號、第34
37號、第3438號），本院認不宜以簡易判決處刑，改依通常程序
判決如下：
    主  文
乙○○連續竊盜，處有期徒刑壹年陸月。扣案之鑰匙貳支均沒收
。
    事  實
一、乙○○基於概括之犯意，意圖為自己不法之所有，連續有下
    列犯行：
  (一)於民國94年6 月12日晚間8 時許，在苗栗縣竹南鎮○○街與
    民族路口，發現由被害人戊○○所管理中（車主為戊○○之
    父盧筆榮）之車牌號碼GYW ─350 號機車停留於該處，上插
    有戊○○一時疏忽所留置之機車鑰匙1 支，竟趁機利用該支
    鑰匙啟動電門竊取該車得手後駛離。嗣於同月14日11時許，
    駕駛該機車前往中國石油公司竹南加油站加油時，因與加油
    站之加油員劉碧蓮發生爭執，而經加油站報警後，乙○○遂
    將該機車任意棄置於加油站後離開。嗣經警員調閱加油站所
    拍攝之錄影帶後，發現係乙○○，始經警查獲。
  (二)94年7 月25日15時10分許，在苗栗縣竹南鎮○○里○○路鎮
    民代表會對面停車場，見甲○○所有之車牌3F─9978號自用
    小客車停放於路旁，竟利用該車車門未鎖之機會打開車門，
    翻找財物。嗣於竊取未遂之際，適為返回車上拿取公文之甲○○發現並即時喝止而未得逞，並經警當場查獲。
  (三)94年7 月27日中午12時許，在苗栗縣竹南鎮○○里○市路○
    段與南大路路口附近，乙○○又沿路騎乘腳踏車，邊騎邊查
    看路邊之停放車輛意圖竊取財物。嗣於靠近被害人丙○○所
    有之車牌號碼LR─0826號自用小客車，持不明工具破壞該車
    駕駛座前門鎖孔，而著手竊盜行為尚未遂時，即為案外人張
    福坤發覺可疑而向前追問，乙○○見事機敗露遂匆匆離開致
    未得逞。
  (四)94年8 月1 日凌晨0 時15分許，在苗栗縣竹南鎮○○路31號
    前，持自備之鑰匙1 支（已扣案），竊取己○○所有，放置
    在該處之車牌號碼F58 ─031 號重型機車1 部得手。嗣於同
    月2 日上午10時50分許，在新竹市科學園區○○○路3 號前
    ，為警認為形跡可疑而核對車牌，發現係甫經失竊之機車從
    而循線查獲。
  (五)乙○○於94年9 月22日下午17時30分許，在苗栗縣竹南鎮○○里○○街與光復路口竹南農會樓下，持自備之鑰匙1 支（
    已扣案），竊取蔡志忠所有之車牌號碼OSO ─869 號重型機
    車1 部得手後，將該車停放在竹南鎮○○街長青公園旁邊之
    停車場以備騎用。嗣於同日下午18時30分許，前往上開停車
    場正準備騎用該機車時，因失主蔡志忠前已在停車場發覺該
    部機車停放在該處而於現場埋伏，從而報警查獲。
二、案經苗栗縣警察局竹南分局移送臺灣苗栗地方法院檢察署檢
    察官聲請簡易判決處刑及移送併案，經本院認為不應以簡易
    判決處刑，而適用通常訴訟程序審理。
    理  由
一、右揭起訴事實及併案事實，訊據被告乙○○均矢口否認犯行
    ，辯稱伊並未偷竊或未竊取得手，未變賣任何財物云云。經
    查：
  (一)右開犯罪事實(一)部分，業據被告於警訊、偵查及審理中承認
    確有騎乘上述機車事實，而該車為被害人戊○○所有，因將
    機車鑰匙1 支留置於鑰匙孔上致遭竊取1 節，亦經戊○○於
    偵查中證述明白。而被告係騎乘該機車前往中國石油公司竹
    南加油站加油，與劉碧蓮發生爭執，嗣經加油站報警後將該
    機車棄置於加油站，嗣經警員調閱加油站所拍攝之錄影帶後
    ，發現係被告始經警查獲等情，亦據證人劉碧蓮在偵查中證
    述無訛，復有現場照片6 幀附卷可稽。
  (二)右開犯罪事實(二)部分，亦經被告乙○○於偵查中之自白確有
    進入該車之事實不諱，復經告訴人甲○○在警詢中證述可資
    比對，此外，尚有現場照片6 張在卷可憑。
  (三)右開犯罪事實(三)部分，有關被告沿路騎乘腳踏車，邊騎邊查
    看路邊之停放車輛意圖竊取財物1 節，業據目擊證人張福坤
    在警、偵訊中迭予證述明確，而被害人丙○○所有之車牌號
    碼LR─0826號自用小客車前車門鎖匙孔亦確有遭破壞之痕跡
    ，亦有照片可稽，並經被害人丙○○於警訊中指訴歷歷。
  (四)右開犯罪事實(四)部分，查獲之車牌號碼F58 ─031 號重型機
    車為己○○所有，於94年8 月1 日上午11時發現失竊而報警
    請求協尋之物，有被害人己○○於警詢之證詞可稽，復有車
    輛失竊紀錄、苗栗縣警察局車輛協尋證明單各1 紙附卷可查
    。而該車係由內政部警政署保安警察第二總隊第三大隊第四
    中隊竹園分隊查獲，亦有警員案件報告1 份及查獲照片6 幀
    可考。
  (五)右開犯罪事實(五)部分，被告係正準備騎走上述機車時被失主
    當場查獲並報警處理1 節，業據被告在警訊中供陳在卷，並
    經被害人丁○○在警、偵訊中證述明確，復有現場照片6 幀
    可考。
二、被告對上開查獲之事實，雖矢口否認犯行，或辯稱係開錯朋
    友之車門云云；或辯稱並未竊取得手、並未變賣財物云云。
    然被告先後在數月間即連續經警查獲5 件竊盜犯行，且多為
    竊取他人之機車（如事實(一)(四)(五)）；或逕開啟他人汽車之車
    門，侵入後竊取他人財物（如事實(二)(三)），是此等均屬極為
    明確之竊盜行為，若謂均屬開錯他人車門或誤騎乘朋友之機
    車，豈得謂均屬巧合？況被告確有騎乘他人之機車或擅自進
    入他人之汽車翻動他人財物，均未取得他人之許可，且與被
    害人均非熟識，不僅連續多次，且均經當場查獲，是證被告
    上開所辯，「開錯他人車門」或「誤騎乘朋友機車」云云，
    均屬卸責之詞並無足採。次查，竊盜本有既遂、未遂之分，
    被告既已著手於竊盜行為，縱尚未得手財物或將財物變賣，
    仍屬竊盜未遂，所謂未竊取得手或未變賣財物云云，均係出
    於被告對法令之誤解，且該誤解並無正當理由，不僅無解於
    被告確已著手於竊盜行為之事實，亦無從依刑法第16條之規
    定而減輕或免除其刑事責任。
三、又被告於為事實(三)之行為時，雖持有不明工具破壞該車駕駛
    座前門鎖孔，然該工具並未查獲，基於罪疑惟輕之原則，本
    院自無從論斷該工具之屬性，亦無從論斷該工具是否屬於「
    兇器」。且該不明工具既未扣案，縱被告曾持有並供犯罪使
    用，然為免未來執行困難，爰不於本件判決併宣告沒收，均
    附此敘明。又本件扣案之機車鑰匙共2 支，其中有關犯罪事
    實(五)之鑰匙1 支，係屬被告所有，業據被告於警訊中供陳在
    卷；至於犯罪事實(四)所扣得之鑰匙1 支，被告雖否認為其所
    有，然依被告警訊中供陳，該機車係在「94年8 月2 日凌晨
    ，苗栗縣竹南鎮○○路土地公廟前，因鑰匙係原來插在機車
    鑰匙孔中而逕行發動使用」云云（參見臺灣新竹地方法院檢
    察署94年速偵字第1202號卷第3 頁）。然被告上開供述與與
    被害人己○○供稱失竊時間係在「94年8 月1 日上午11時發
    現遺失而報案」；遺失地點係「苗栗縣竹南鎮○○路31號」
    ，且「機車鑰匙並未遺失」等語並非一致。依本院認定，被
    告之供詞本即多有反覆，難謂實在，而被害人之陳述並無故
    意虛偽之必要，且被害人報案之時間復有車輛失竊紀錄、苗
    栗縣警察局車輛協尋證明單各1 紙附卷可查，自以被害人所
    供之情節較為可信。而扣案之鑰匙既非被害人己○○所有，
    卻係在被告身上所查獲供騎乘該機車使用，是該鑰匙應即屬
    被告所有供犯罪使用之物無疑。被告辯稱該鑰匙係原即放在
    機車上，並非伊所有云云，並無可採。
四、綜合上述，被告所辯並無足採，且被告確有連續竊盜犯行，
    均事證明確，自應依法論科。
五、核被告如事實欄(一)(四)(五)所為，係犯刑法第320 條第1 項之竊
    盜罪。所犯如事實欄(二)(三)所為，係犯刑法第320 條第1 項、
    第3 項之竊盜未遂罪。被告前後5 次竊盜犯行，時間緊接、
    方法相同，顯係基於概括犯意為之，為連續犯，應依刑法第
    56條規定，依其中情節較重如犯罪事實(一)所為，以一罪論並
    加重其刑。又如事實欄(一)(三)(四)(五)所為，雖均未據起訴，然經
    查既與起訴之犯罪事實(二)部分有連續犯之裁判上一罪關係，
    即為起訴效力所及，且經檢察官移送併辦，本院自應一併進
    行審理，附此敘明。爰審酌被告矢口否認犯行，態度不佳及
    犯罪之動機、目的、手段，犯罪所生之危害、犯罪後之態度
    等一切情狀，認為檢察官求處有期徒刑3 年以上稍嫌過重，
    爰略予減輕後，量處如主文所示之刑，以示懲儆。扣案之鑰
    匙貳支，均為被告所有供犯罪使用之物，應依刑法第38條第
    1 項第2 款規定沒收。
據上論斷，應依刑事訴訟法第452 條、第299 條第1 項前段、刑
法第56條、第320 條第1 項、第38條第1 項第2 款，罰金罰鍰提
高標準條例第1 條前段，判決如主文。
本案經檢察官戴瑞麒到庭執行職務。
中    華    民    國    95    年    2     月    3     日
                  刑事第一庭審判長法  官  劉興浪
                                  法  官  蔡志宏
                                  法  官  楊台清
以上正本證明與原本無異。
如不服本判決，應於判決送達後10日內向本院提出上訴狀（應抄
附繕本），上訴於台灣高等法院台中分院。告訴人或被害人如對
於本判決不服者，應具備理由請求檢察官上訴，其上訴期間之計
算係以檢察官收受判決正本之日期為準。
                                  書記官  劉千瑄
中    華    民    國    95    年    2     月    7    日
附錄本判決論罪科刑法條全文：
中華民國刑法第320條：
 (普通竊盜罪、竊佔罪)
意圖為自己或第三人不法之所有，而竊取他人之動產者，為竊盜
罪，處五年以下有期徒刑、拘役或5 百元以下罰金。
意圖為自己或第三人不法之利益，而竊佔他人之不動產者，依前
項之規定處斷。
前二項之未遂犯罰之。


司法院資訊處製作；財團法人民間司法改革基金會備份。
